Inventaris van het archief van de Directie Materieel Koninklijke Landmacht (DMKL), voorheen Dienst Kwartiermeester Generaal (DKMG), (1968) 1970-1979 (1981)
Nationaal Archief, Den Haag
- Deel 3: Supplement
  - Studieverzameling Militair Materieel
    - Het in ontvangst nemen van afgestoten militair materieel voor de studieverzameling, 1949-1952; 677; 1 omslag
    - Verklaringen van vernietiging van archiefbescheiden van de Studieverzameling Militair Materieel, 1995; 678; 1 omslag
  - Directoraat Materieel Landmacht
    - Het afsluiten van contracten en andere overeenkomsten inzake de aanschaf van militair materieel, 1949-1963; 679-691; 6 omslagen en 7 pakken
      - Artillerie-inrichtingen I 1954, 679
      - Artillerie-inrichtingen II 1955, 680
      - Artillerie-inrichtingen III 1956, 681; 1 omslag
      - Verbindingssystemen I 1949-1952, 682; 1 omslag
      - Verbindingssystemen II 1953, 683; 1 omslag
      - Verbindingssystemen III 1956-1957, 684; 1 omslag
      - Verbindingssystemen IV 1963, 685
      - Voertuigen I 1952, 686
      - Voertuigen II 1953, 687
      - Voertuigen III 1954, 688
      - Voertuigen IV 1955, 689
      - Voertuigen V 1956, 690; 1 omslag
      - Voertuigen VI 1957-1961, 691; 1 omslag
    - Het informeren van de staatssecretaris van Oorlog inzake gestolen goederen, 1951; 692; 1 omslag
      5.020-0126-01 Vakminister
    - Het opstellen van een eindrapport inzake de Dienst Beheer Achtergelaten Materieel, 1951; 693; 1 omslag
    - Het voorbereiden van een instructie inzake de bevordering van hoofdofficieren tot opperofficieren en inzake de bevordering van kolonels, 1951; 694; 1 omslag
      5.025-0028-01 Minister van Defensie
    - Het opstellen van technische eisen inzake 3-tons voertuigen, 1951-1952; 695; 1 omslag
    - Het voorbereiden van de ontwikkeling en het aanschaffen van militair materieel, 1951-1960; 696-702; 1 pak en 6 omslagen
      - Anti Aircraft Fire Control Equipment Using Digital Computing Techniques (Diphysa) 1955-1960, 696; 1 pak
      - Infrarood-apparatuur 1953-1957, 697
      - Napalm 1953-1954, 698
      - Patrouille-motorboten I 1951-1952, 699
      - Patrouille-motorboten II 1955, 700
      - Radar Vuurleidingsapparatuur 1958-1959, 701
      - Snelvarende motorboten 1953-1954, 702
    - Het aanstellen van contactpersonen in de Verenigde Staten voor de verwerving van militair materieel, 1952; 703; 1 omslag
    - Het rapporteren inzake de overgave en overname van het L-Magazijn nr. 15, 1952; 704; 1 omslag
    - Het rapporteren inzake de militair attaché te Ottawa, 1952; 705; 1 omslag
    - Het rapporteren inzake onderzoek naar bedrijfsruimten, 1952; 706; 1 omslag
    - Het rapporteren inzake het bijwonen door een liaisonofficier DML van de manoeuvre Holdfast in Duitsland, 1952; 707; 1 omslag
    - Het beslissen inzake de DAF-productie en de verkoop van militaire voertuigen naar Amerika en Canada, 1952; 708; 1 omslag
    - Het reorganiseren van Intendancemagazijnen, 1952; 709; 1 omslag
    - Het onderzoeken van een fraudemisdrijf bij de Afdeling Inkoop Diversen, 1952-1953; 710; 1 omslag
    - Het instellen van een commissie voor inspectie van munitie en explosieven, 1952-1954; 711; 1 omslag
    - Het opstellen van een verslag inzake de dienstreis naar Denemarken (Kopenhagen), 1952-1957; 712; 1 omslag
    - Het voorbereiden van de eisen en de werkzaamheden inzake de bouw van werkplaatsen, complexen en magazijnen, 1952-1958; 713-717; 5 omslagen
      - Magazijn Klein Kaliber Wapenen te Delft 1952, 713
      - Munitie-complexen te Oude Molen en te Donderen 1958, 714
      - Werkplaats te Amersfoort 1953, 715
      - Werkplaats te Soesterberg 1953, 716
      - Werkplaats te Tilburg-Dongen 1953, 717
    - Het vaststellen van eisen inzake een Valschietschijf Systeem Bosman, 1953; 718; 1 omslag
    - Het opstellen van regels inzake de behandeling van verzoekschriften, 1953; 719; 1 omslag
      5.025-0003-01 Minister van Defensie
    - Het rapporteren inzake diefstal van materieel, 1953; 720-721; 2 omslagen
      - IJzeren balken in 1947-1948 1953, 720
      - Radiotoestel 1953, 721
    - Het beantwoorden van Kamervragen van het Tweede Kamerlid Welter inzake automatische mededelingen aan inschrijvers en leveranciers d.d. 22 juli 1953, 722; 1 omslag
    - Het opstellen van veiligheidsmaatregelen inzake verschillende schietoefeningen, 1953-1955; 723; 1 omslag
      5.050-0129-01 de minister van Defensie
    - Het vaststellen van de taakomschrijving van de Hoofdofficier van de Koninklijke Marechaussee toegevoegd aan de Basiscommandant, 1954; 724; 1 omslag
    - Het vaststellen van de taakomschrijving van de Hoofdofficier van de Koninklijke Marechaussee toegevoegd aan de Directeur Materieel Landmacht en de Directeur Materieel Luchtmacht, 1954; 725; 1 omslag
    - Het informeren van de minister van Oorlog over de oprichting van munitiemagazijnen, 1955-1956; 726; 1 omslag
    - Het opstellen van een rapport met eisen inzake de confectie van pantservesten, 1955-1956; 727; 1 omslag
    - Het voorbereiden van het aanleggen van schaduwarchieven, 1955-1958; 728-729; 2 omslagen
      - Map I 1955-1958, 728
      - Map II 1958, 729
    - Het aanpassen van het uniformontwerp ten behoeve van stofbesparing, 1956-1957; 730; 1 omslag
    - Het opstellen van maandverslagen inzake de werkzaamheden van de Hoofdofficier Koninklijke Marine toegevoegd aan de Staf DML, met hiaten, 1956-1958; 731; 1 pak
    - Het opstellen van een verslag inzake de Frans-Nederlandse besprekingen op het gebied van de chemische oorlogsvoering, 1957; 732; 1 omslag
    - Het opstellen van eisen inzake de Anti Aircraft Fire Control Equipment Using Digital Computing Techniques (Diphysa) voor het laboratoriummodel en het prototype, 1958; 733; 1 omslag
    - Notulen en agenda's van de vergaderingen met het Kunststoffeninstituut TNO, 1958-1960; 734; 1 omslag
    - Het opstellen van subcontracten met diverse landen over levering van militair materieel, 1959; 735; 1 pak
    - Het opstellen van een verslag inzake het in de Bondsrepubliek Duitsland gehouden symposium inzake optische instrumenten, 1959; 736; 1 omslag
    - Het opstellen van een regeling inzake de stationaire aggregaten in plannen C en D en de Afsluitdijk, 1960; 737; 1 omslag
    - Het medevoorbereiden van de ontwikkeling en het opstellen van een technisch voorschrift inzake de binnenhelm, 1963; 738; 1 omslag
    - Het opstellen van het BOS-memorandum inzake brandstof, olie en smeermiddelen, 1968; 739; 1 pak
    - Het opstellen van een memorandum inzake de financiële en materiële situatie van de KL, 1969; 740; 1 omslag
    - Het sluiten van een overeenkomst met het Bundesministerium der Verteidigung inzake de beveiliging van geclassificeerd materiaal, 1976; 741; 1 omslag
    - Het opstellen van een proces-verbaal van overgave en overname inzake gebouwen, 1952-1957; 742-743; 2 omslagen
      5.045-0044-01 Minister van Defensie
      - Drie voertuigenloodsen te Bergen 1952, 742
      - Een gezagsbatterij te IJmuiden en Hoek van Holland 1952-1957, 743